# 请教陈版主非经常性损益

提问人：xjl0995 时间：2018-05-03 16:19:44
第二个问题你还没理解

回答人：chenyiwei
所得税影响取决于当初计提坏账准备、纳税调增时，是否确认了递延所得税资产。如果是，则转回时的所得税影响可以计入非经常性损益的所得税影响数，所以对归母净利润的影响是扣税后的。